【裁判字號】    96,再,68
【裁判日期】    970312
【裁判案由】    地價稅
【裁判全文】
臺北高等行政法院裁定
                                     96年度再字第00068號
再審原告  甲○○
          乙○○
          丙○○
          丁○○
再審被告  新竹市稅捐稽徵處
代 表 人  戊○○（處長）
上列當事人間因地價稅事件，再審原告對最高行政法院中華民國
96年6 月14日96年度判字第1014號判決提起再審之訴，關於行政
訴訟法第273 條第1 項第11款、第13款、第14款及第274 條部分
，本院裁定如下︰
    主  文
再審之訴駁回。
再審訴訟費用由再審原告負擔。
    理  由
一、按對於確定判決提起再審之訴，依行政訴訟法第277 條第1
    項第4 款之規定，必須表明「再審理由及關於再審理由並遵
    守不變期間之證據」。所謂表明再審理由，必須指明確定判
    決有如何合於行政訴訟法第273 條及第274 條所定再審事由
    之具體情事始為相當，倘僅泛言有再審事由而無具體情事者
    ，仍難謂已合法表明再審事由，提起再審之訴，即屬不合法
    。
二、本件再審原告因地價稅事件，經最高行政法院96年度判字第
    1014號判決（下稱原判決）駁回上訴確定後，再審原告對之
    提起再審之訴，經核其起訴內容所載：再審被告對被繼承人
    蘇木榮遺產土地補徵87至89年度地價稅之繳納通知書，未向
    全體繼承人為送達，僅以繼承人乙○○一人為納稅義務人為
    送達，自屬無效之處分，並無原判決所稱無稅捐稽徵法第34
    條第1 項、第3 項第1 款及第38條之適用，原判決適用法規
    顯有錯誤；且原判決謂訴訟標的對於全體有共有人有合一確
    定之必要，卻無依行政訴訟法第41條規定命全體共有人參加
    訴訟，顯判決理由相矛盾，其適用法規顯然錯誤；又再審被
    告於95年度地價稅復查決定推翻原判決基礎公同共有人16人
    之認定，原判決認定之公同共有人羅繡妍非蘇木榮之繼承人
    ，又無認定吳淑美為公同共有人，顯然判決基礎有誤等語，
    均僅在指摘原判決有適用法規錯誤之情事，並未具體表明原
    判決或其主張行政訴法第274 條所稱原判決基礎之裁判究竟
    有何合乎行政訴訟法第273 條第1 項第11款、第13款、第14
    款之再審事由及證據，僅泛引前開規定為據，尚難認已合法
    表明再審理由，揆諸首揭說明，原告提起本件再審之訴為不
    合法，應予駁回。另關於再審原告主張原判決有行政訴訟法
    第273 條第1 項第1 款「適用法規顯有錯誤」部分，本院另
    裁定移送最高行政法院管轄，併予敘明。
三、依行政訴訟法第278 條第1 項、第104 條、民事訴訟法第95
    條、第78條，裁定如主文。
中    華    民    國    97    年     3    月   12     日
                    臺北高等行政法院第二庭
                              審判長法  官  徐瑞晃
                                    法  官  陳金圍
                                    法  官  蕭惠芳
上為正本係照原本作成。
如不服本裁定，應於送達後10日內向本院提出抗告狀（須按他造
人數附繕本）。
中    華    民    國    97    年     3    月   12     日
                                    書記官  李淑貞


司法院資訊處製作；財團法人民間司法改革基金會備份。
